臺灣臺北地方法院民事裁定
110年度勞補字第444號
聲  請  人
即  原  告  林子安  
上列聲請人請求被告首都客運股份有限公司恢復僱傭關係事件，
本院裁定如下：
　   主  文
聲請人應於收受本裁定送達翌日起伍日內補繳勞動調解聲請費新
臺幣貳仟元，逾期未繳，即駁回聲請人之訴。
    理  由
一、按勞動事件，除有民事訴訟法第406條第1項第2款、第4款、
    第5款所定情形之一、或因性別工作平等法第12條所生爭議
    者外，於起訴前，應經法院行勞動調解程序；前項事件當事
    人逕向法院起訴者，視為調解之聲請。調解之聲請不合法者
    ，勞動法庭之法官應以裁定駁回之。但其情形可以補正者，
    應定期間先命補正。聲請勞動調解，應依民事訴訟法第77條
    之20所定額數繳納聲請費。勞動事件法第16條第1項、第2項
    、第22條第1項、勞動事件審理細則第15條第1項分別定有明
    文。
二、又按因定期給付涉訟，其訴訟標的之價額，以權利存續期間
    之收入總數為準；期間未確定時，應推定其存續期間。但超
    過5年者，以5年計算，勞動事件法第11條定有明文。查本件
    原告訴之聲明為恢復兩造間僱傭關係。依原告主張其出生年
    月78年10月，其於110年10月18日經被告解雇之日，時年32
    歲許，距離強制退休年齡65歲，約有33年，依前說明，推算
    兩造間僱傭契約關係存續期間之收入總數，最多以5年計，
    則以原告提出之110年7至10月薪資分別為新臺幣（下同）2
    萬7974元、3萬0174元、3萬5923元、3萬2282元，其薪資平
    均為3萬1588元計算原告恢復僱傭關係所得受之利益，本件
    訴訟標的價額為189萬5280元【計算式：（3萬1588）×12×5＝
    189萬5280元】。又本件未經調解，依前揭說明，視為調解
    之聲請，應徵勞動調解聲請費2000元。茲依勞動事件法第22
    條第1項但書規定，限聲請人於收受本裁定送達翌日起5日內
    補繳，逾期不繳，即駁回其訴，特此裁定。
四、原告對被告首都客運股份有限公司起訴，其訴狀未載被告之
    法定代理人。其起訴狀僅列案由為恢復僱傭關係，並於事實
    及理由欄中請求恢復僱傭關係，未有訴之聲明，且其事實及
    理由簡略亦未附證據，而未能特定訴訟標的，限聲請人於本
    裁定送達後5日內，具狀補正下列事項：
　　㈠被告法定代理人    　　　　　　
　　㈡應受判決事項之聲明
　　㈢本案訴訟標的：請表明依何契約或法律規定請求，以及該
      請求所依據之具體原因事實，並提出相關證據。　
中　　華　　民　　國　　110 　年　　11　　月　　26　　日
                  勞動法庭  法  官  曾育祺
以上正本係照原本作成。
如不服本裁定關於核定訴訟標的價額部分，應於送達後10日內向
本院提出抗告狀，並繳納抗告費新臺幣1,000元；其餘關於命補
繳裁判費部分，不得抗告。
中　　華　　民　　國　　110 　年　　11　　月　　26　　日
                            書記官  賴竺君